lt-LT: Menai ir pramogos > Hobiai ir menai > Muzikos instrumentai > Elektroniniai muzikos instrumentai: Garso sempleriai; MIDI valdikliai; Muzikinės klaviatūros; Garso sintezatoriai
ro-RO: Artă și divertisment > Hobby-uri și artă > Instrumente muzicale > Instrumente muzicale electronice: Samplere audio; Controlere MIDI; Claviaturi muzicale; Sintetizatoare de sunet
bg-BG: Изкуства и развлечения > Хобита и творчески изкуства > Музикални инструменти > Електронни музикални инструменти: Аудиосемплери; MIDI контролери; Клавишни инструменти; Звукови синтезатори
de: Kunst & Unterhaltung > Hobby & Kunst > Musikinstrumente > Elektronische Musikinstrumente: Audio-Sampler; MIDI-Controller; Musik-Keyboards; Synthesizer
en: Arts & Entertainment > Hobbies & Creative Arts > Musical Instruments > Electronic Musical Instruments: Audio Samplers; MIDI Controllers; Musical Keyboards; Sound Synthesizers
ko: 아트/엔터테인먼트 > 취미/예술 > 악기 > 전자 악기: 오디오 샘플러; MIDI 컨트롤러; 건반 악기; 사운드 신시사이저
ru: Искусство и развлечения > Хобби и творчество > Музыкальные инструменты > Электронные музыкальные инструменты: Семплеры; MIDI-контроллеры; Клавишные инструменты; Синтезаторы
hr-HR: Umjetnost i zabava > Hobiji i kreativne umjetnosti > Glazbala > Elektronička glazbala: Audio sampleri; MIDI kontroleri; Klavijature; Zvučni sintesajzeri
da: Kunst og underholdning > Hobby og håndarbejde > Musikinstrumenter > Elektroniske musikinstrumenter: Lydsamplere; MIDI-controllere; Musikkeyboards; Lydsynthesizere
zh-CN: 艺术与娱乐 > 爱好/艺术创作 > 乐器 > 电子乐器: 音频采样器; MIDI控制器; 乐器键盘; 声音合成器
fi: Taide ja viihde > Harrastukset ja taiteet > Soittimet > Sähköiset soittimet: Audinsamplerit; MIDI-kontrollerit; Kosketinsoittimet; Syntetisaattorit
hu: Művészet és szórakoztatás > Hobbik és kreatív művészet > Hangszerek > Elektronikus hangszerek: Hangmintavevők; MIDI-vezérlők; Zenei billentyűzetek; Hangszintetizátorok
pt-BR: Artes e entretenimento > Hobbies e artes > Instrumentos musicais > Instrumentos musicais eletrônicos: Samplers de áudio; Controladores MIDI; Teclados musicais; Sintetizadores de som
pl: Sztuka i rozrywka > Hobby i sztuki piękne > Instrumenty muzyczne > Elektroniczne instrumenty muzyczne: Samplery audio; Kontrolery MIDI; Keyboardy; Syntetyzatory dźwięku
it: Arte e svago > Hobby e arti creative > Strumenti musicali > Strumenti musicali elettronici: Campionatori di audio; Controller MIDI; Tastiere musicali; Sintetizzatori audio
sk-SK: Umenie a zábava > Záľuby a tvorivé dielne > Hudobné nástroje > Elektronické hudobné nástroje: Zvukové vzorky; MIDI ovládače; Keyboardy; Zvukové syntetizátory
pt-PT: Artes e lazer > Passatempos e artes criativas > Instrumentos musicais > Instrumentos musicais eletrónicos: Samplers de áudio; Controladores MIDI; Teclados musicais; Sintetizadores de som
sl-SI: Kultura in zabava > Hobiji in ustvarjalne umetnosti > Glasbila > Elektronska glasbila: Zvočni vzorčevalniki; MIDI krmilniki; Glasbene klaviature; Zvočni sintetizatorji
th: ศิลปะและความบันเทิง > งานอดิเรกและศิลปะสร้างสรรค์ > เครื่องดนตรี > เครื่องดนตรีอิเล็กทรอนิกส์: แซมเพลอร์เสียง; อุปกรณ์ควบคุม MIDI; คีย์บอร์ดดนตรี; เครื่องสังเคราะห์เสียง
el: Τέχνες & Ψυχαγωγία > Χόμπι & Δημιουργικές Τέχνες > Μουσικά όργανα > Ηλεκτρονικά μουσικά όργανα: Δειγματολήπτες ήχου; Ελεγκτές MIDI; Μουσικά πληκτρολόγια; Συνθεσάιζερ ήχου
nb: Kunst og underholdning > Hobby og kreativitet > Musikkinstrumenter > Elektroniske musikkinstrumenter: Lydsamplere; MIDI-kontrollere; Elektroniske orgler; Lydsyntesisere
sv: Konst och underhållning > Hobby och skapande > Musikinstrument > Elektriska musikinstrument: Ljudsamplers; MIDI-kontrollenheter; Keyboards; Synthar
es: Arte y ocio > Hobbies y artes creativas > Instrumentos musicales > Instrumentos musicales electrónicos: Muestreadores de sonido; Controladores MIDI; Teclados musicales; Sintetizadores de sonido
vi: Nghệ thuật và giải trí > Sở thích và nghệ thuật sáng tạo > Nhạc cụ > Nhạc cụ điện tử: Máy lấy mẫu âm thanh; Bộ điều khiển MIDI; Đàn phím điện tử; Nhạc cụ điện tử có phím với khả năng giả lập âm thanh
tr: Sanat ve Eğlence > Hobiler ve Sanatsal Çalışmalar > Müzik Aletleri > Elektronik Müzik Aletleri: Ses Örnekleyiciler; MIDI Kontrolörler; Müzik Klavyeleri; Ses Sentezleyiciler
fr: Arts et loisirs > Loisirs et arts créatifs > Instruments de musique > Instruments de musique électroniques: Échantillonneurs audio; Contrôleurs MIDI; Claviers musicaux; Synthétiseurs
zh-TW: 藝術/娛樂 > 嗜好和創作藝術 > 樂器 > 電子樂器: 音效合成器; MIDI 控制器; 鍵盤樂器; 聲音合成器
cs: Umění a zábava > Hobby, hudba a výtvarné umění > Hudební nástroje > Elektronické hudební nástroje: Samplery; MIDI kontroléry; Klávesové nástroje; Syntetizéry
ja: 芸術・エンターテイメント > 趣味・コレクション > 楽器 > 電子楽器: オーディオサンプラー; MIDIコントローラー; 電子キーボード; サウンドシンセサイザー
nl: Kunst en entertainment > Hobby's en creatieve vaardigheden > Muziekinstrumenten > Elektronische muziekinstrumenten: Audiosamplers; MIDI-controllers; Muziekkeyboards; Synthesizers